# 请教陈版，施工企业在外地缴纳的企业所得税

提问人：hrtsex 时间：2012-10-22 16:57:10
请问陈版，施工企业在外地缴纳的企业所得税是否可以在营业税金及附加核算？

回答人：chenyiwei
我理解，尽管此处在外地缴纳的所得税是按照营业收入的一定比例附征的，其计算方法与营业税等基于营业额的税项类似，但仍应在“所得税”科目中核算。但此项所得税不同于按照本企业的应纳税所得额和适用税率按照查帐征收方式计算的所得税，所以应当单列明细项目反映。

提问人：hrtsex 时间：2012-10-23 15:58:54
回复 chenyiwei 的帖子
陈版，附征的个人所得税可以放在营业税金及附加吗？

回答人：chenyiwei
如果明确由企业承担，不再会向特定个人收回的，我理解应可以。